# 收入分成的会计处理

提问人：sunyulu 时间：2019-09-19 17:25:29
公司从 A 处购买产品，价款为 100 万，双方约定，公司将产品最终销售后，公司与 A公司再按照实际销售价款超过 100 万的部分五五分成，这种情况下公司如何确认收入？是否应该按照净额法即 50% 的分成部分确认收入？谢谢知道！最终的销售溢价款（最终销售价款-100 万）占最终销售价款的比例不会超过 30%。

回答人：chenyiwei
首先判断本公司是否为代理人。很重要的一点考虑是：本公司是否不论最终是否将产品售出及售价多少，都必须向 A 公司支付 100 万元的保底款项；
还是在将产品对外售出后才有义务向 A 支付包括保底款和超额分成款在内的价款。
另外本公司在对外销售过程中，实质上具有多大的自主定价空间，也需要考虑。由于采用 “保底 + 超额分成” 方式，因此自主定价空间越大，本企业的收益的可变动性也越大，越是表明本企业可能属于主要责任人。

提问人：sunyulu 时间：2019-09-20 21:08:37
陈老师，本公司从 A 处购买产品的之前已经找好了潜在的买家，且产品的售价也会高于成本 100 万，虽然与 A的合同里面会约定保本收益，但那个保本收益只是一个形式上的，本公司未来实现的收益会远大于保本收益；另外本公司在对外销售的时候，销售定价完全自主，A 公司不参与定价。请问陈老师，这种情况下，我公司是否可以采用总额法确认收入？谢谢知道！

回答人：chenyiwei
如果买家是你公司自主确定的，且与买方的谈判签约（包括价格）完全自主决定，一般理解可以。